【裁判字號】    95,小上,37
【裁判日期】    950515
【裁判案由】    損害賠償
【裁判全文】
臺灣桃園地方法院民事裁定              95年度小上字第37號
上  訴  人  甲○○○
被上訴人    乙○○
上列當事人間給付報酬事件，上訴人對於中華民國95年2 月22日
本院桃園簡易庭94年度桃小字第1488號第一審判決提起上訴，本
院裁定如下：
    主      文
上訴駁回。
第二審訴訟費用新臺幣壹仟伍佰元由上訴人負擔。
    理      由
一、本件上訴意旨略以：被上訴人於民國93年2 月19日傷害上訴
    人之身體，又為掩飾其犯行，反誣指上訴人傷害，上訴人為
    此遭警方及法院傳訊，來回奔波，影響正常作息，除支出醫
    療費用及車資等損害外，名譽亦受損，且因此搬離原社區，
    並受有賣屋差價之損失，而原審調取兩造之所得及財產資料
    ，被上訴人之存款比上訴人高出400 餘倍，且其對於其行為
    毫無悔意，原審卻僅判決被告賠償新臺幣（下同）3,000 元
    ，並命上訴人負擔970 元之訴訟費用，上訴人於扣除該訴訟
    費用之負擔後，所取得之賠償尚不足以支付訴訟期間之車資
    ，是則對於被上訴人之惡行無警惕之效，亦未給予上訴人合
    理之補償，爰依法提起本件上訴，請求廢棄原判決，並判命
    被上訴人給付上訴人100,000 元等語。
二、惟按對於小額程序之第一審判決提起上訴，非以其違背法令
    為理由，不得為之。所謂判決違背法令，乃指判決不適用法
    規或適用不當，或有民事訴訟法第469 條所列第1 款至第5
    款事由時，其判決當然為違背法令。又上訴不合法者，第二
    審法院應以裁定駁回之。此觀諸民事訴訟法第436 條之24第
    2 項、第436 條之32第2 項準用第468 條、第469 條第1 款
    至5 款、第444 條第1 項前段甚明。而當事人提起上訴，如
    依民事訴訟法第468 條規定，以小額程序之第一審判決有不
    適用法規或適用法規不當為理由時，其上訴狀或理由狀應有
    具體之指摘，表明原判決所違背之法令及其具體內容，以及
    依訴訟資料可認為原判決有違背法令之具體事實，並揭示該
    法規之條項或其內容，若係成文法以外之法則，應揭示該法
    則之旨趣，倘為司法院解釋或最高法院之判例，則應揭示該
    解釋或判例之字號或其內容，如以民事訴訟法第469 條第1
    款至第5 款所列情形為理由時，其上訴狀或理由書，應揭示
    合於該條款之事實。上訴狀或理由書如未依上開方法表明，
    或其所表明者，顯與上開法條規定不相合時，難認為已對小
    額程序之第一審判決之違背法令有具體之指摘，其上訴即不
    合法。
三、經核上訴人所陳之前開上訴理由，無非引用原審判決時之攻
    擊防禦方法，並就原審取捨證據、認定事實之職權行使任加
    指摘，並未具體指出原審判決有如何違背法令情事，亦未指
    明原審判決所違反之法令條項或其內容，以及依訴訟資料有
    何判決違背法令之具體事實，自不得謂已合法表明上訴理由
    。揆諸首揭說明，其上訴難認為合法，應予駁回。
四、次按於小額訴訟之上訴程序，法院為訴訟費用之裁判時，應
    確定其費用額，又訴訟費用，由敗訴之當事人負擔，民事訴
    訟法第436 條之19第1 項、第436 條之32第1 項及第78條規
    定甚明。本件上訴既不合法，上訴費用自應由上訴人負擔，
    從而本件之第二審裁判費用1,500 元，應由上訴人負擔，是
    本件上訴人應負擔之訴訟費用額確定為1,500 元。
五、結論：本件上訴為不合法，依民事訴訟法第436 條之32第1
    項、第2 項、第436 條之19第1 項、第444 條第1 項前段、
    第95條、第78條，裁定如主文。
中    華    民    國    95    年    5     月    15    日
                  民事第三庭  審判長法  官  潘進柳
                                    法  官  周玉
                                    法  官  林望民
以上正本係照原本作成
不得抗告
中    華    民    國    95    年    5     月    15    日
                                    書記官  曾建中


司法院資訊處製作；財團法人民間司法改革基金會備份。
